【裁判字號】    97,交易,237
【裁判日期】    970519
【裁判案由】    過失傷害
【裁判全文】
臺灣臺北地方法院刑事判決             97年度交易字第237號
公  訴  人  臺灣臺北地方法院檢察署檢察官
被      告  乙○○
上列被告因過失傷害案件，經檢察官提起公訴（九十七年度調偵
字第四九號），本院判決如下：
    主  文
乙○○因過失傷害人，處拘役肆拾日，如易科罰金，以新臺幣壹
仟元折算壹日。
    事  實
一、乙○○於民國九十六年七月二十七日上午十一時二十分許，
    駕駛車牌號碼ＣＸ－六三五六號自用小客車，沿臺北市中山
    區○○○路○段由北往南第三車道方向行駛，行經臺北市中
    山區○○○路○段六巷口欲右轉往西時，本應注意汽車行駛
    至交岔路口右轉彎時，應距交岔路口三十公尺前顯示方向燈
    或手勢，換入外側車道、右轉車道或慢車道，駛至路口後再
    行右轉，而當時天候晴，日間有自然光線，所行經之柏油路
    面乾燥無缺陷、無障礙物，視距良好，並無不能注意之情事
    ，竟疏未注意，未於距交岔路口三十公尺前換入外側車道，
    適有甲○○騎乘車牌號碼ＩＸＮ－九四五號機車沿臺北市○
    ○○路○段由北往南第四車道方向直行行經該處，閃避不及
    ，乙○○所駕駛前開自用小客車之右側車身遂與甲○○騎乘
    前開機車左前車頭發生擦撞，致甲○○人車倒地，並受有左
    鎖骨骨折之傷害。乙○○在肇事後，於未被有偵查犯罪職權
    之機關或公務員發覺前，即向據報到場處理之臺北市政府警
    察局中山分局交通分隊警員坦承為肇事者而自首接受裁判。
二、案經甲○○訴由臺北市政府警察局中山分局報請臺灣臺北地
    方法院檢察署檢察官偵查起訴。
    理  由
壹、程序方面即本案證據之證據能力之認定：
一、證人甲○○於檢察官偵查中之供詞，業經具結，有結文在卷
    為憑，且偵查中檢察官向被告以外之人所取得之陳述，原則
    上均能遵守法律規定，不致違法取供，其可信性極高，並無
    顯有不可信之情況，揆之刑事訴訟法第一百五十九條之一第
    二項之規定，該證人於檢察官偵查中之供詞，顯有證據能力
    而得為證據。
二、另公訴人提出作為證據之卷內其餘書面證據資料，因被告乙
    ○○於本院審理中並未爭執該等證據之證據能力，復未於言
    詞辯論終結前聲明異議，本院審酌該等證據作成時之情況，
    並無不宜作為證據之情事，依刑事訴訟法第一百五十九條之
    五第二項之規定，均得作為證據。
貳、實體方面：
一、上開事實，業據被告乙○○自白不諱，復經證人即告訴人甲
    ○○證述在卷，又有臺北市政府警察局中山分局交通分隊道
    路交通事故補充資料表、交通事故談話紀錄表、道路交通事
    故調查報告表(一)、(二)、道路交通事故現場圖、現場照片
    、臺北市政府警察局交通警察大隊交通事故初步分析研判表
    、臺北市立聯合醫院診斷證明書影本等在卷可按，是被告之
    任意性自白顯與事實相符。
二、按「汽車行駛至交岔路口，其行進、轉彎，應依下列規定：
    ‥‥四、右轉彎時，應距交岔路口三十公尺前顯示方向燈或
    手勢，換入外側車道、右轉車道或慢車道，駛至路口後再行
    右轉。」，此為道路交通安全規則第一百零二條第一項第四
    款前段所明文規定，被告為汽車駕駛人，於上揭時、地駕駛
    上開自用小客車行經上開路段欲右轉彎時，自應遵守前揭規
    定，而本案交通事故發生時天候晴，日間有自然光線，所行
    經之柏油路面乾燥無缺陷、無障礙物，視距良好等情，有前
    開道路交通事故調查報告表(一)、(二)及現場照片等在卷可
    按，被告既無不能注意之情事，竟疏未注意於行經上開地點
    欲行右轉彎時，違反前揭規定，未於距交岔路口三十公尺前
    換入外側車道，其所駕駛之上開自用小客車右側車身與告訴
    人所騎乘前開機車左前車頭發生擦撞而肇事，致告訴人受有
    上開如事實欄所載之傷害，被告對於本案事故之發生，自有
    過失，且其過失行為與告訴人所受傷害結果間顯具有相當因
    果關係。參諸臺北市車輛行車事故鑑定委員會亦為相同之認
    定而認被告駕駛前開自用小客車在多車道右轉彎不先駛入外
    側車道為肇事原因，告訴人則無肇事因素，有臺北市車輛行
    車事故鑑定委員會九十七年二月二十日北鑑審字第○九七三
    ○○二九○○○號函所檢附之該委員會鑑定意見書一份附卷
    可考。綜上，本案事證明確，被告犯行堪以認定，應予依法
    論科。
三、核被告所為，係犯刑法第二百八十四條第一項前段之過失傷
    害罪。又被告在肇事後，於犯罪未被任何有偵查犯罪職權之
    機關或公務員發覺前，不逃避接受裁判，且於警員據報前往
    現場處理時在場，並當場承認為肇事人，有臺北市○○○○
    ○道路交通事故肇事人自首情形紀錄表在卷足憑（見九十六
    年度偵字第二三三六○號偵查卷宗第二十四頁），對於未發
    覺之罪自首而接受裁判，爰依刑法第六十二條前段之規定減
    輕其刑。爰審酌被告並無前科，素行良好、告訴人所受傷害
    之程度，被告之生活狀況、智識程度暨犯罪後雖有意願與告
    訴人和解，然雙方對和解金額認知落差過大而無法達成和解
    ，被告犯罪後於本院審理中坦承犯行之態度等一切情狀，量
    處如主文所示之刑，並諭知易科罰金之折算標準。
據上論斷，應依刑事訴訟法第二百八十四條之一、第二百九十九
條第一項前段，刑法第二百八十四條第一項前段、第六十二條前
段、第四十一條第一項前段，刑法施行法第一條之一第一項、第
二項前段，判決如主文。
本案經檢察官楊碧瑛到庭執行職務
中    華    民    國    97    年    5     月    19    日
                  交通法庭  法  官  黃紹紘
以上正本證明與原本無異。
如不服本判決，應於判決送達後十日內，向本院提出上訴狀（應
抄附繕本）。告訴人或被害人如對於本判決不服者，應具備理由
請求檢察官上訴，其上訴期間之計算係以檢察官收受判決正本之
日期為準。
                            書記官  陳靜君
中    華    民    國    97    年    5     月    23    日
附錄本案論罪科刑所犯法條全文
刑法第二百八十四條
因過失傷害人者，處六月以下有期徒刑、拘役或五百元以下罰金
，致重傷者，處一年以下有期徒刑、拘役或五百元以下罰金。
從事業務之人，因業務上之過失傷害人者，處一年以下有期徒刑
、拘役或一千元以下罰金，致重傷者，處三年以下有期徒刑、拘
役或二千元以下罰金。


司法院資訊處製作；財團法人民間司法改革基金會備份。
